# 这种情况是会计估计还是会计差错？

提问人：sanqiang1 时间：2020-04-30 19:33:04
@chenyiwei A公司持B公司30%股权且具有重大影响，采用权益法核算。 2019 年度，B公司发现以前年度重大会计差错而进行了报表重述，大幅调整了历年净利润和净资产。 2019 年度A公司对B公司应收款项和长期股权投资进行减值测试时，认为B公司的重大会计差错在以前年度已客观存在，A公司上年减值测试的基础存在重大变化，A公司认为，需对应收款项和长投减值进行追溯调整，进行前期会计差错更正。请问，这种情况下A公司的减值调整属于会计差错吗？

回答人：chenyiwei
可以这样理解“这种情况下A公司的减值调整属于会计差错”。但对A而言是否构成重大前期差错，应根据A自身的重要性水平来判断。